臺灣桃園地方法院刑事裁定
111年度聲字第3252號
聲  請  人  臺灣桃園地方檢察署檢察官
受  刑  人  高楷博



上列聲請人因受刑人數罪併罰有二裁判以上，聲請定其應執行之
刑（111年度執聲字第2284號），本院裁定如下： 
    主  文
高楷博所犯如附表所示之罪，所處如附表所示之刑，應執行有期
徒刑伍年拾月。 
    理  由
一、聲請意旨略以：受刑人高楷博因詐欺案件，先後經判決確定
    如附表，應依刑法第51條第5款、第53條，定其應執行之刑
    ，爰依刑事訴訟法第477條第1 項聲請裁定定應執行之刑等
    語。
二、按裁判確定前犯數罪者，併合處罰之；數罪併罰，有二裁判
    以上者，依刑法第51條之規定，定其應執行之刑；宣告多數
    有期徒刑者，於各刑中之最長期以上，各刑合併之刑期以下
    ，定其刑期，但不得逾30年；依刑法第53條應依同法第51條
    第5 款至第7 款之規定，定其應執行之刑者，由該案犯罪事
    實最後判決之法院之檢察官，聲請該法院裁定之，刑法第50
    條第1項前段、第53條、第51條第5款及刑事訴訟法第477條
    第1項分別定有明文。次按所謂「裁判確定前」，應以聲請
    定執行刑之各罪中最先裁判確定案件之確定時為準，若所犯
    各罪均於最先一罪裁判確定前所犯，即應由執行檢察官聲請
    犯罪事實最後判決之法院定其各罪之應執行刑。再按刑事訴
    訟法第370條第2項、第3項，已針對第二審上訴案件之定應
    執行刑，明定有不利益變更禁止原則之適用；而分屬不同案
    件之數罪併罰有應更定執行刑之情形，倘數罪之刑，曾經定
    應執行刑，再與其他裁判宣告之刑定應執行刑時，在法理上
    亦同受此原則之拘束。亦即，另定之執行刑，其裁量所定之
    刑期，不得較重於前定之執行刑加計後裁判宣告之刑或所定
    執行刑之總和，此觀最高法院108年度台抗字第212號裁定意
    旨自明。末按數罪併罰已經裁判定應執行刑確定之各罪，如
    再就其各罪之全部或部分重複定應執行刑，均屬違反一事不
    再理原則，不以定刑之各罪範圍全部相同者為限。然已經定
    應執行刑確定之各罪，如因增加經另案判決確定合於數罪併
    罰之其他犯罪，或原定應執行刑之數罪中有部分犯罪，因非
    常上訴、再審程序而經撤銷改判，或有赦免、減刑等情形，
    致原裁判定刑之基礎已經變動，或其他客觀上有責罰顯不相
    當之特殊情形，為維護極重要之公共利益，而有另定應執行
    刑之必要者，法院即不受原確定裁定實質確定力之拘束（最
    高法院110 年度台抗字第489號裁定意旨參照）。
三、經查，本件受刑人所犯如附表所示之罪，先後經臺灣嘉義地
    方法院、臺灣新竹地方法院、臺灣基隆地方法院、臺灣臺南
    地方法院、臺灣屏東地方法院、臺灣臺中地方法院及本院判
    處如附表所示之刑，均經分別確定在案，有各該刑事判決書
    及臺灣高等法院被告前案紀錄表附卷可稽。又受刑人所犯如
    附表編號2至8所示之罪，均係於如附表編號1所示判決確定
    日即民國109年7月28日前為之，且以本院為該案犯罪事實最
    後判決之法院。又受刑人所犯如附表編號1、3所示之罪，雖
    經法院裁判其應執行刑確定，然依上開最高法院裁定意旨，
    於本案因增加經另案判決確定合於數罪併罰之其他犯罪，而
    有另定應執行刑之必要，符合「違反一事不再理原則」之例
    外情形，受刑人並未因同一行為而有遭受雙重處罰之危險，
    而透過重新裁量，可避免受刑人處罰過苛，俾符罪責相當之
    要求，是本案自不受上開原確定裁判實質確定力之拘束，仍
    應定其應執行刑。復審酌本案各行為所侵害法益之專屬性或
    同一性、數罪對法益侵害之加重效應、罪數所反應之被告人
    格特性等為綜合判斷，並依上揭說明，本院定應執行刑，除
    不得逾越刑法第51條第5款所定法律之外部界限（即不得重
    於附表編號1至8所示各罪之總和〈20年6月〉），亦應受內部
    界限之拘束（即不得重於附表編號1所示之應執行有期徒刑3
    年6月、附表編號2所定之有期徒刑1年4月、附表編號3所示
    之應執行有期徒刑2年8月、附表編號4所定之有期徒刑1年8
    月、附表編號5所定之有期徒刑1年2月、附表編號6所定之有
    期徒刑1年4月、附表編號7所定之有期徒刑1年6月、附表編
    號8所定之有期徒刑1年2月，加計總和為14年4月）。茲檢察
    官聲請就附表所示之罪定其應執行之刑，經本院審核後認其
    聲請於法有據，應予准許，並斟酌受刑人所陳述之意見，有
    本院調查受刑人就檢察官聲請定應執行刑之意見查詢表及其
    提供予本院之111年11月8日刑事陳述意見狀(本院於111年11
    月9日收文)各1份在卷可查，爰定其應執行刑如主文所示。
    末以，臺灣桃園地方檢察署檢察官聲請書附表編號3「最後
    事實審判決日期」欄應更正為「110年9月30日」，附表編號
    3「宣告刑」欄應更正為「有期徒刑1年8月1次、有期徒刑1
    年2月1次、應執行有期徒刑2年8月」，附表編號5「確定判
    決判決確定日期」欄應更正為「110年11月9日」，附表編號
    5「備註」欄應更正為「臺南地檢110年度執字第7190號」，
    附表編號7「宣告刑」欄應更正為「有期徒刑1年6月」，附
    表編號8「犯罪日期」欄應更正為「108年11月24日至108年1
    1月26日」，並援引「臺灣桃園地方檢察署受刑人高楷博定
    應執行刑案件一覽表」資為附表。
四、依刑事訴訟法第477條第1項，刑法第53條、第51條第5款，
    裁定如主文。
中　　華　　民　　國　　111 　年　  11　　月　　11　　日
                  刑事第七庭  法　官　黃弘宇
以上正本證明與原本無異。
如不服本裁定，應於裁定送達後5 日內向本院提出抗告狀。
　　　　　　　　　　　　　　　書記官　洪郁筑
中　　華　　民　　國　　111 　年　　11　　月　　14　　日
附表：受刑人高楷博定應執行刑案件一覽表